【裁判字號】    97,易,226
【裁判日期】    970320
【裁判案由】    竊盜
【裁判全文】
臺灣彰化地方法院刑事判決               97年度易字第226號
公  訴  人  臺灣彰化地方法院檢察署檢察官
被      告  乙○○
上列被告因竊盜案件，經檢察官提起公訴（96年度偵字第10884
號、第11073號），本院依簡式審判程序判決如下：
    主  文
乙○○犯如附表所示之罪，各處如附表所示之刑。有期徒刑部分
，應執行有期徒刑參年（各罪均諭知於刑之執行前，令入勞動場
所強制工作參年）。
    事  實
一、乙○○前於民國86年間，因故買及牙保贓物案件，經臺灣高
    等法院臺中分院以86年度上易字第3524號各判處有期徒刑4
    月確定；又因違反麻醉藥品管理條例案件，經本院以86年度
    彰簡字第419號判處有期徒刑3月確定：另因故買贓物案件，
    經臺灣高等法院花蓮分院以95年度上易字第26號判處有期徒
    刑5月確定，上開案件經合併定應執行刑為有期徒刑1年2月
    確定。另其曾於88年間，因偽造文書、誣告案件，經本院以
    88年度訴字第254號各判處有期徒刑10月、7月確定；又於89
    年間，因違反毒品危害防制條例案件，經本院以89年度易字
    第1356號判處有期徒刑10月確定；復因故買贓物案件，經本
    院以90年度訴字第1343號判處有期徒刑2年6月，並應於刑之
    執行前，令入勞動場所強制工作3年確定，嗣乙○○於91年7
    月1日入臺灣泰源技能訓練所執行強制工作，迄94年6月30日
    強制工作執行完畢，而上開案件經合併定應執行刑為有期徒
    刑4年6月確定，並與上開應執行之1年2月有期徒刑接續執行
    ，嗣其所犯上開數罪並均經減刑，且分經定應執行刑各為有
    期徒刑7月、2年3月確定，於96年6月26日縮短刑期假釋出監
    ，應於97年10月9日縮刑期滿。詎乙○○仍不知悔改，於假
    釋期間內，復分別與李偉誌（由檢察官另行偵辦，現通緝中
    ）共同基於意圖為自己所有之犯意聯絡，攜帶李偉誌所有客
    觀上足供兇器使用之梅花扳手2支（未扣案），於附表所示
    之時間、地點，以附表所示之方法，竊取如附表所示之人所
    有之物品，得手後供渠等使用或變賣花用殆盡，而有犯罪之
    習慣。嗣因壬○○、甲○○發現彼等所有車輛之排氣管觸媒
    轉換器遭竊後，報警處理，經警調閱監視錄影畫面比對，發
    現乙○○涉嫌重大，而於96年11月6日通知其至警局說明，
    因而查獲如附表編號1、2所示之竊盜犯行；復因庚○○、己○○發現彼等所有車輛之電池遭竊後，報警處理，經警調閱
    監視錄影畫面比對，發現乙○○於96年10月31日凌晨涉有如
    附表編號6、8、9所示之竊盜犯嫌重大，而於96年11月7日持
    本院核發之搜索票前往其位於彰化縣彰化市○○里○○○街
    23 巷85號之住處查證，搜索未獲，乙○○於有偵查犯罪職
    權之機關或個人尚未有其他事證合理懷疑其涉有附表編號3
    、4、5、7、10、11所示之竊盜犯嫌前，即主動向司法警察
    自首附表編號3、4、5、7、10、11所示之竊盜犯行，並接受
    裁判。
二、案經彰化縣警察局彰化分局、田中分局報告臺灣彰化地方法
    院檢察署檢察官偵查起訴。
    理  由
一、本件被告乙○○所犯係死刑、無期徒刑、最輕本刑為3年以
    上有期徒刑以外之罪，其於準備程序就前揭被訴事實為有罪
    之陳述，經受命法官告知簡式審判程序之旨，並聽取其與公
    訴人之意見後，本院認無不得或不宜改依簡式審判程序進行
    之處，爰依刑事訴訟法第273條之1第1項、第284條之1，裁
    定本案由受命法官獨任進行簡式審判程序，合先敘明。
二、訊據被告乙○○對於上開事實坦承不諱，核與證人即被害人
    壬○○、甲○○、丙○○、癸○○、子○○、辛○○、戊○○、庚○○、己○○、丑○○及丁○○於警詢中證述之情節
    相符，並有監視錄影畫面翻拍照片、查獲照片及被告於偵訊
    中所繪其行竊使用之2支梅花扳手簡圖等件附卷可稽，足徵
    被告之任意性自白與事實相符，可以採信。本件事證明確，
    被告犯行洵堪認定，應予依法論科。
三、按刑法上所謂兇器，其種類並無限制，凡客觀上對於人之生
    命、身體、安全構成威脅，具有危險性之兇器均屬之，且祇
    須行竊時攜帶此種具有危險性之兇器為已足，並不以攜帶之
    初有行兇之意圖為必要（最高法院79年臺上字第5253號判例
    參照）。且按扳手、鉗子、起子等物，客觀上均足對人之生
    命、身體、安全構成威脅應認為行兇器具，持以行竊應成立
    加重竊盜罪（最高法院76年度臺上字第3929號判決參照）。
    經查，未扣案之梅花扳手2支，為被告供犯本案竊取汽車之
    排氣管觸媒轉換器2組、車牌2面及電池8個犯行所用之物，
    且可用以拆卸螺絲，業據被告陳明在卷，足認該梅花扳手質
    地堅硬，在客觀上顯對人之生命、身體、安全構成威脅，均
    係具有危險性之兇器無訛。核被告乙○○所為，均係犯刑法
    第321條第1項第3款之攜帶兇器竊盜罪。被告與成年男子李
    偉誌有犯意聯絡及行為分擔，均為共同正犯。再被告所犯上
    開11次竊盜罪間，犯意各別，行為互殊，應分論併罰。另按
    刑法第62條所謂「發覺」，固非以有偵查犯罪職權之機關或
    人員確知其人犯罪無誤為必要，而於對其發生嫌疑時，即得
    謂為已發覺；但此項對犯人之嫌疑，仍須有確切之根據得為
    合理之可疑者，始足當之，若單純主觀上之懷疑，要不得謂
    已發生嫌疑（最高法院72年度臺上字第641號判例意旨參照
    ）。附表編號1、2所示被害人壬○○、甲○○發現彼等所有
    車輛之排氣管觸媒轉換器遭竊後，報警處理，經警調閱監視
    錄影畫面比對，依車號已合理懷疑被告為附表編號1、2之犯
    罪嫌疑人後，通知被告到案陳述，此有本院公務電話紀錄1
    紙、彰化縣警察局彰化分局彰警分偵字第0960033815號卷附
    被害人壬○○、甲○○調查筆錄、被告全戶戶籍資料、監視
    錄影畫面翻拍照片及車籍查詢資料等件附卷可考，核與自首
    之要件不合（最高法院85年度臺上字第3788號判決可資參照
    ）。另警方因據被害人庚○○、己○○報案稱彼等所有自小
    貨車之電池遭竊，經調閱監視錄影畫面比對，認乙○○涉嫌
    於96年10月31日凌晨為竊取被害人辛○○所有車號PK-3438
    號自小客車之車牌2面及被害人庚○○、己○○所有自小貨
    車電池各1個等犯行，而向本院聲請搜索被告位於彰化縣彰
    化市○○里○○○街23巷85號住所獲准，有本院依職權調取
    之96年度聲搜字第2827號卷附偵查報告、現場圖及監視錄影
    畫面翻拍照片等件可稽，足認員警對於被告於96年10月31日
    凌晨可能有為附表編號6、8、9所示竊盜犯行，有確切之根
    據得為合理之可疑，卻無法直指員警對於附表編號3、4、5
    、7、10、11等竊盜犯行已有何確切根據得為合理之懷疑，
    況嗣經警持搜索票前往上開處所搜索結果，復未發現應扣押
    之物，亦有搜索筆錄及無應扣押之物證明書各1份附卷可考
    ，更可徵斯時員警對於被告另有為附表編號3、4、5、7、10
    、11之竊盜犯行毫無所悉，是故被告於警員詢問時，在有偵
    查犯罪職權之機關或個人發覺其犯罪前，自動向承辦警員坦
    承其有為附表編號3、4、5、7、10、11之竊盜犯行，此有被
    告於96年11月7日之警詢筆錄1份附卷可憑，並接受裁判，堪
    認被告係對於未發覺之罪自首而受裁判，是就附表編號3、4
    、5、7、10、11部分之竊盜犯行，均應依刑法第62條前段規
    定減輕其刑。爰審酌被告有多次贓物前科，素行不佳，仍不
    知悔改，不思正當工作，僅因缺錢花用，即屢犯本案竊盜犯
    行，竊盜次數達11次，造成眾多被害人之損害，所生危害非
    輕，再參酌各次竊盜所得財物之價值、被告自始坦承犯行，
    且有部分犯行係自首而查獲之犯後態度等一切情狀，分別量
    處如附表編號1至11所示之刑，以示懲儆。另按對有罪之被
    告諭知保安處分者，應於判決主文內載明所犯之罪，並分別
    情形，記載其處分及期間，刑事訴訟法第309條第6款定有明
    文。依上開規定，數罪併罰之被告有宣告保安處分強制工作
    之必要者，應於有宣告必要之各該犯罪主文內記載其處分及
    期間，而非於定應執行時，始為強制工作之諭知。查被告有
    事實欄所示之犯罪前科及執行情形，有臺灣高等法院被告前
    案紀錄表1份在卷可佐，被告既曾因贓物罪經法院判刑確定
    並入監執行，且曾執行強制工作完畢，卻又於假釋出監後屢
    犯本案竊盜犯行，足證被告並無悔過改善之意，確有犯罪習
    慣，審酌其於前案及本案犯罪之一切情狀，認僅處以有期徒
    刑之刑，尚不能促其警惕戒免惡習，若未令入勞動處所強制
    工作，習得勤勞刻苦之精神及謀生之技藝與能力，而驟然返
    回社會，必因無正當職業，致生不能適應而有再犯之可能，
    爰依竊盜犯贓物犯保安處分條例第3條第1項之規定，宣告被
    告應於各竊盜罪所處之刑執行前，令入勞動場所施以強制工
    作3年，有期徒刑部分並定應執行刑為有期徒刑3年。另起訴
    意旨雖以被告所為嚴重危害社會治安及人民財產安全，對被
    告所犯各罪均具體求處有期徒刑1年6月，惟本院於考量被告
    犯罪情節及其犯後終能坦承犯罪，尚見悔意之情狀後，認對
    被告處予如附表所示之刑罰，已足收懲儆之效，是檢察官具
    體求刑之刑度稍嫌過重，附此敘明。又宣告多數強制工作，
    期間相同者執行其一，保安處分執行法第4條之1第1項第4款
    、第1款亦定有明文。是同一被告有宣告多數強制工作之情
    形時，應由執行檢察官依上開保安處分執行法規定擇一執行
    ，並無於判決內定應執行之保安處分之必要，併此敘明。被
    告用以供本案竊盜犯行所用之梅花扳手2支，雖係共犯李偉
    誌所有供被告與共犯李偉誌犯本案竊盜罪所用之物，惟並未
    扣案，且無積極證據證明係屬違禁物，為免將來執行困難，
    爰不予宣告沒收，附此敘明。
據上論斷，應依刑事訴訟法第299條第1項前段，刑法第28條、第
321條第1項第3款、第62條前段、第51條第5款，竊盜犯贓物犯保
安處分條例第3條第1項、第4條、第5條第1項前段，判決如主文
。
本案經檢察官莊佳瑋到庭執行職務。
中    華    民    國    97    年    3    月    20    日
                  刑事第二庭     法  官  尚安雅
以上正本證明與原本無異。
如不服本判決，應於判決送達後10日內，向本院提出上訴書狀，
上訴書狀應「敘述具體上訴理由」，並按他造當事人之人數附繕
本。「切勿逕送上級法院」。
告訴人或被害人對於判決如有不服具備理由請求檢察官上訴者，
其上訴期間之計算係以檢察官收受判決正本之日期為準。
中    華    民    國    97    年    3    月    24    日
                                 書記官  陳佳宏
附錄本案論罪科刑法條全文：
中華民國刑法第321條
（加重竊盜罪）
犯竊盜罪而有左列情形之一者，處六月以上、五年以下有期徒刑
：
一、於夜間侵入住宅或有人居住之建築物、船艦或隱匿其內而犯
之者。
二、毀越門扇、牆垣或其他安全設備而犯之者。
三、攜帶兇器而犯之者。
四、結夥三人以上而犯之者。
五、乘火災、水災或其他災害之際而犯之者。
六、在車站或埠頭而犯之者。
前項之未遂犯罰之。
附表：
┌─┬────┬────┬───┬────────────┬───────┐
│編│ 時  間 │地    點│被害人│行為人、犯罪手段及所得財│論處之罪及所宣│
│號│（民國）│        │      │物（新臺幣）            │告之刑        │
├─┼────┼────┼───┼────────────┼───────┤
│1 │96年10月│彰化縣彰│壬○○│乙○○駕駛其妻所有之車牌│乙○○共同犯攜│
│  │4日凌晨 │化市瑞陽│      │號碼QH-7977號自小客車搭 │帶兇器竊盜罪，│
│  │2時許   │街22號旁│      │載頭戴鴨舌帽之李偉誌，並│處有期徒刑捌月│
│  │        │        │      │攜帶李偉誌所有客觀上足供│。並於刑之執行│
│  │        │        │      │兇器使用之梅花扳手2支（ │前，令入勞動場│
│  │        │        │      │未扣案），至左揭地點，共│所強制工作參年│
│  │        │        │      │同持上開梅花扳手竊取楊榮│。            │
│  │        │        │      │耀所有車號3038-LK自小貨 │              │
│  │        │        │      │車之排氣管觸媒轉換器1組 │              │
│  │        │        │      │【價值約6,000元】，得手 │              │
│  │        │        │      │後變賣予不知情之流動資源│              │
│  │        │        │      │回收商，得款200元與李偉 │              │
│  │        │        │      │誌朋分花用殆盡。        │              │
├─┼────┼────┼───┼────────────┼───────┤
│2 │96年10月│彰化縣彰│甲○○│乙○○駕駛其妻所有之車牌│乙○○共同犯攜│
│  │4日凌晨 │化市瑞陽│      │號碼QH-7977號自小客車搭 │帶兇器竊盜罪，│
│  │2時許   │街22號旁│      │載頭戴鴨舌帽李偉誌，並攜│處有期徒刑捌月│
│  │        │        │      │帶李偉誌所有客觀上足以對│。並於刑之執行│
│  │        │        │      │人之生命、身體、安全構成│前，令入勞動場│
│  │        │        │      │威脅可供兇器使用之梅花扳│所強制工作參年│
│  │        │        │      │手2支（未扣案），至左揭 │。            │
│  │        │        │      │地點，共同持上開梅花扳手│              │
│  │        │        │      │竊取甲○○所有車號9397-J│              │
│  │        │        │      │W自小貨車之排氣管觸媒轉 │              │
│  │        │        │      │換器1組【價值約10,000元 │              │
│  │        │        │      │】，得手後變賣予不知情之│              │
│  │        │        │      │流動資源回收商，得款200 │              │
│  │        │        │      │元與李偉誌朋分花用殆盡。│              │
├─┼────┼────┼───┼────────────┼───────┤
│3 │96年10月│彰化縣員│丙○○│乙○○搭乘李偉誌駕駛之自│乙○○共同犯攜│
│  │28日凌晨│林鎮林厝│      │小客車，並攜帶李偉誌所有│帶兇器竊盜罪，│
│  │1時許   │里山腳路│      │客觀上足以對人之生命、身│處有期徒刑柒月│
│  │        │1段177號│      │體、安全構成威脅可供兇器│。並於刑之執行│
│  │        │前      │      │使用之梅花扳手2支（未扣 │前，令入勞動場│
│  │        │        │      │案），至左揭地點，以由江│所強制工作參年│
│  │        │        │      │朝秋下車持上開梅花扳手拆│。            │
│  │        │        │      │卸丙○○所有車號PQ-7035 │              │
│  │        │        │      │號自小貨車之電池1個【價 │              │
│  │        │        │      │值約5,000元】，李偉誌在 │              │
│  │        │        │      │車上把風之方式，共同竊取│              │
│  │        │        │      │之，得手後將前揭電池1個 │              │
│  │        │        │      │變賣予不知情之流動資源回│              │
│  │        │        │      │收商，得款600元與李偉誌 │              │
│  │        │        │      │朋分花用殆盡。          │              │
├─┼────┼────┼───┼────────────┼───────┤
│4 │96年10月│彰化縣社│癸○○│乙○○搭乘李偉誌駕駛之自│乙○○共同犯攜│
│  │28日凌晨│頭鄉斜和│      │小客車，並攜帶李偉誌所有│帶兇器竊盜罪，│
│  │1時許   │村山腳路│      │客觀上足以對人之生命、身│處有期徒刑柒月│
│  │        │4段200號│      │體、安全構成威脅可供兇器│。並於刑之執行│
│  │        │前      │      │使用之梅花扳手2支（未扣 │前，令入勞動場│
│  │        │        │      │案），至左揭地點，以由江│所強制工作參年│
│  │        │        │      │朝秋下車持上開梅花扳手拆│。            │
│  │        │        │      │卸癸○○所有車號PX-7596 │              │
│  │        │        │      │號自小貨車之電池1個【價 │              │
│  │        │        │      │值約4,800元】，李偉誌在 │              │
│  │        │        │      │車上把風之方式，共同竊取│              │
│  │        │        │      │之，得手後將前揭電池1個 │              │
│  │        │        │      │變賣予不知情之流動資源回│              │
│  │        │        │      │收商，得款600元與李偉誌 │              │
│  │        │        │      │朋分花用殆盡。          │              │
├─┼────┼────┼───┼────────────┼───────┤
│5 │96年10月│彰化縣社│子○○│乙○○搭乘李偉誌駕駛之自│乙○○共同犯攜│
│  │28日凌晨│頭鄉平和│      │小客車，並攜帶李偉誌所有│帶兇器竊盜罪，│
│  │2時許   │村山腳路│      │客觀上足以對人之生命、身│處有期徒刑柒月│
│  │        │3段201前│      │體、安全構成威脅可供兇器│。並於刑之執行│
│  │        │        │      │使用之梅花扳手2支（未扣 │前，令入勞動場│
│  │        │        │      │案），至左揭地點，以由江│所強制工作參年│
│  │        │        │      │朝秋下車持上開梅花扳手拆│。            │
│  │        │        │      │卸子○○所有車號3028-NE │              │
│  │        │        │      │號自小貨車之電池1個【價 │              │
│  │        │        │      │值約4,000元】，李偉誌在 │              │
│  │        │        │      │車上把風之方式，共同竊取│              │
│  │        │        │      │之，得手後將前揭電池1個 │              │
│  │        │        │      │變賣予不知情之流動資源回│              │
│  │        │        │      │收商，得款600元與李偉誌 │              │
│  │        │        │      │朋分花用殆盡。          │              │
├─┼────┼────┼───┼────────────┼───────┤
│6 │96年10月│彰化縣員│辛○○│乙○○駕駛車牌號碼3L-381│乙○○共同犯攜│
│  │31日凌晨│林鎮振興│      │6號自小客車搭載李偉誌， │帶兇器竊盜罪，│
│  │2時40分 │里山腳路│      │並攜帶李偉誌所有客觀上足│處有期徒刑捌月│
│  │許      │2段589巷│      │以對人之生命、身體、安全│。並於刑之執行│
│  │        │30號旁  │      │構成威脅可供兇器使用之梅│前，令入勞動場│
│  │        │        │      │花扳手2支（未扣案），擬 │所強制工作參年│
│  │        │        │      │尋找目標共同竊取汽車電池│。            │
│  │        │        │      │，遂先至左揭地點，以由頭│              │
│  │        │        │      │戴鴨舌帽之李偉誌下車持上│              │
│  │        │        │      │開梅花扳手拆卸辛○○所有│              │
│  │        │        │      │車號PK-3438號自小客車之 │              │
│  │        │        │      │車牌2面，乙○○在車上把 │              │
│  │        │        │      │風之方式，共同竊取之，得│              │
│  │        │        │      │手後以雙面膠貼在乙○○駕│              │
│  │        │        │      │駛之上開自小客車車牌上，│              │
│  │        │        │      │以規避查緝。            │              │
├─┼────┼────┼───┼────────────┼───────┤
│7 │96年10月│彰化縣社│戊○○│乙○○駕駛車牌號碼3L-381│乙○○共同犯攜│
│  │31日凌晨│頭鄉朝興│      │6號自小客車搭載李偉誌， │帶兇器竊盜罪，│
│  │3時許   │村山腳路│      │並攜帶李偉誌所有客觀上足│處有期徒刑柒月│
│  │        │2段548號│      │以對人之生命、身體、安全│。並於刑之執行│
│  │        │對面    │      │構成威脅可供兇器使用之梅│前，令入勞動場│
│  │        │        │      │花扳手2支（未扣案），至 │所強制工作參年│
│  │        │        │      │左揭地點，以由頭戴鴨舌帽│。            │
│  │        │        │      │之李偉誌下車持上開梅花扳│              │
│  │        │        │      │手拆卸戊○○所有車號QI-6│              │
│  │        │        │      │053號自小貨車之電池1個【│              │
│  │        │        │      │價值約3,800元】，乙○○ │              │
│  │        │        │      │在車上把風之方式，共同竊│              │
│  │        │        │      │取之，得手後將前揭電池1 │              │
│  │        │        │      │個變賣予不知情之流動資源│              │
│  │        │        │      │回收商，得款600元與李偉 │              │
│  │        │        │      │誌朋分花用殆盡。        │              │
├─┼────┼────┼───┼────────────┼───────┤
│8 │96年10月│彰化縣田│庚○○│乙○○駕駛車牌號碼3L-381│乙○○共同犯攜│
│  │31日凌晨│中鎮復興│      │6號自小客車搭載李偉誌， │帶兇器竊盜罪，│
│  │3時40分 │里山腳路│      │並攜帶李偉誌所有客觀上足│處有期徒刑捌月│
│  │許      │4段39號 │      │以對人之生命、身體、安全│。並於刑之執行│
│  │        │前      │      │構成威脅可供兇器使用之梅│前，令入勞動場│
│  │        │        │      │花扳手2支（未扣案），至 │所強制工作參年│
│  │        │        │      │左揭地點，以由頭戴鴨舌帽│。            │
│  │        │        │      │之李偉誌下車持上開梅花扳│              │
│  │        │        │      │手拆卸庚○○所有車號PF-0│              │
│  │        │        │      │612號自小貨車之電池1個【│              │
│  │        │        │      │價值約4,800元】，乙○○ │              │
│  │        │        │      │在車上把風之方式，共同竊│              │
│  │        │        │      │取之，得手後將前揭電池1 │              │
│  │        │        │      │個變賣予不知情之流動資源│              │
│  │        │        │      │回收商，得款600元與李偉 │              │
│  │        │        │      │誌朋分花用殆盡。        │              │
├─┼────┼────┼───┼────────────┼───────┤
│9 │96年10月│彰化縣田│己○○│乙○○駕駛車牌號碼3L-381│乙○○共同犯攜│
│  │31日凌晨│中鎮復興│      │6號自小客車搭載李偉誌， │帶兇器竊盜罪，│
│  │3時44分 │里山腳路│      │並攜帶李偉誌所有客觀上足│處有期徒刑捌月│
│  │許      │4段20號 │      │以對人之生命、身體、安全│。並於刑之執行│
│  │        │庭院前  │      │構成威脅可供兇器使用之梅│前，令入勞動場│
│  │        │        │      │花扳手2支（未扣案），至 │所強制工作參年│
│  │        │        │      │左揭地點，以由頭戴鴨舌帽│。            │
│  │        │        │      │之李偉誌下車持上開梅花扳│              │
│  │        │        │      │手拆卸己○○所有車號M9-2│              │
│  │        │        │      │037號自小貨車之電池1個【│              │
│  │        │        │      │價值約5,800元】，乙○○ │              │
│  │        │        │      │在車上把風之方式，共同竊│              │
│  │        │        │      │取之，得手後將前揭電池1 │              │
│  │        │        │      │個變賣予不知情之流動資源│              │
│  │        │        │      │回收商，得款600元與李偉 │              │
│  │        │        │      │誌朋分花用殆盡。        │              │
├─┼────┼────┼───┼────────────┼───────┤
│10│96年10月│彰化縣二│丑○○│乙○○駕駛車牌號碼3L-381│乙○○共同犯攜│
│  │31日凌晨│水鄉合和│      │6號自小客車搭載李偉誌， │帶兇器竊盜罪，│
│  │4時許   │村山腳路│      │並攜帶李偉誌所有客觀上足│處有期徒刑柒月│
│  │        │2段482號│      │以對人之生命、身體、安全│。並於刑之執行│
│  │        │對面    │      │構成威脅可供兇器使用之梅│前，令入勞動場│
│  │        │        │      │花扳手2支（未扣案），至 │所強制工作參年│
│  │        │        │      │左揭地點，以由頭戴鴨舌帽│。            │
│  │        │        │      │之李偉誌下車持上開梅花扳│              │
│  │        │        │      │手拆卸丑○○所有車號C6-3│              │
│  │        │        │      │100號自小貨車之電池1個【│              │
│  │        │        │      │價值約4,500元】，乙○○ │              │
│  │        │        │      │在車上把風之方式，共同竊│              │
│  │        │        │      │取之，得手後將前揭電池1 │              │
│  │        │        │      │個變賣予不知情之流動資源│              │
│  │        │        │      │回收商，得款600元與李偉 │              │
│  │        │        │      │誌朋分花用殆盡。        │              │
├─┼────┼────┼───┼────────────┼───────┤
│11│96年10月│彰化縣二│丁○○│乙○○駕駛車牌號碼3L-381│乙○○共同犯攜│
│  │31日凌晨│水鄉合和│      │6號自小客車搭載李偉誌， │帶兇器竊盜罪，│
│  │4時許   │村山腳路│      │並攜帶李偉誌所有客觀上足│處有期徒刑柒月│
│  │        │2段480號│      │以對人之生命、身體、安全│。並於刑之執行│
│  │        │對面    │      │構成威脅可供兇器使用之梅│前，令入勞動場│
│  │        │        │      │花扳手2支（未扣案），至 │所強制工作參年│
│  │        │        │      │左揭地點，以由頭戴鴨舌帽│。            │
│  │        │        │      │之李偉誌下車持上開梅花扳│              │
│  │        │        │      │手拆卸丁○○所有車號K3-2│              │
│  │        │        │      │876號自小貨車之電池1個【│              │
│  │        │        │      │價值約4,500元】，乙○○ │              │
│  │        │        │      │在車上把風之方式，共同竊│              │
│  │        │        │      │取之，得手後將前揭電池1 │              │
│  │        │        │      │個變賣予不知情之流動資源│              │
│  │        │        │      │回收商，得款600元與李偉 │              │
│  │        │        │      │誌朋分花用殆盡。        │              │
└─┴────┴────┴───┴────────────┴───────┘


司法院資訊處製作；財團法人民間司法改革基金會備份。
